臺灣苗栗地方法院刑事判決　　　　　　100年度交易字第216號
公　訴　人　臺灣苗栗地方法院檢察署檢察官
被　　　告　徐傳鏡
選任辯護人　張智宏律師
上列被告因公共危險案件，經檢察官提起公訴（100 年度偵字第
4085號），被告於準備程序進行中就被訴事實為有罪之陳述，本
院裁定進行簡式審判程序，判決如下：
    主  文
徐傳鏡服用酒類，不能安全駕駛動力交通工具而駕駛，累犯，處
有期徒刑柒月。
    犯罪事實
一、徐傳鏡前因公共危險案件，於民國89年11月21日，經本院以
    89年度苗交簡字第273 號判處有期徒刑2 月確定，又因公共
    危險案件，於96年8 月2 日，經本院以96年度苗交簡字第25
    0 號判處拘役55日確定（嗣經減刑為拘役27日），再因公共
    危險案件，於100 年3 月28日，經本院以100 年度苗交簡字
    第100 號判處有期徒刑4 月確定，甫於100 年5 月30日易科
    罰金執行完畢。詎其仍不知悔改，復於100 年7 月8 日下午
    6 時30分許，在位於苗栗縣頭份鎮某工地，飲用瓶裝啤酒1
    瓶半後，已達不能安全駕駛動力交通工具之程度，仍於同日
    下午7 時許，駕駛車牌號碼JF─5868號自用小客車，先前往
    位於苗栗縣苗栗市○○街友人住處後，再於翌日（9 日）凌
    晨2 時55分許，駕駛上開車輛，自上開友人住處出發，沿苗
    栗市○○路（單行道），由北往南方向逆向行駛，欲返回其
    位在苗栗縣公館鄉○○村○○鄰○○街12號住處。嗣於100 年
    7 月9 日凌晨3 時許，行經苗栗市○○路442 號前，為巡邏
    員警發覺，並於同日凌晨3 時18分許，在同市○○路755 號
    前，對其攔檢，並測得徐傳鏡呼氣酒精濃度值仍高達每公升
    0.62毫克。
二、案經苗栗縣警察局苗栗分局報告臺灣苗栗地方法院檢察署檢
    察官偵查起訴。
    理  由
一、本件被告徐傳鏡所犯為刑法第185 條之3 公共危險罪，為死
    刑、無期徒刑、最輕本刑為3 年以上有期徒刑以外之罪，亦
    非屬高等法院管轄之第一審案件，其於準備程序進行中，先
    就被訴事實為有罪之陳述，經法官告知簡式審判程序之旨，
    並聽取其與選任辯護人及公訴檢察官之意見後，認無不得或
    不宜改依簡式審判程序進行之處，爰依刑事訴訟法第273 條
    之1 第1 項、第284 條之1 等規定，改依簡式審判程序審理
    ；又簡式審判程序之證據調查，依刑事訴訟法第273 條之2
    規定，不受同法第159 條第1 項、第161 條之2 、第161 條
    之3 、第163 條之1 及第164 條至第170 條所規定證據能力
    認定及調查方式之限制；再被告與選任辯護人對於卷內之各
    項證據，亦均不爭執證據能力，故卷內所列之各項證據，自
    得作為證據，合先敘明。
二、訊據被告雖於警詢時，辯稱酒後駕車並不影響其行車安全，
    然於檢察事務官詢問時及本院審理時，對於上揭犯行，均坦
    承不諱，並有苗栗分局北苗派出所道路交通事故當事人酒精
    測定紀錄表、刑法第185 條之3 案件測試觀測紀錄表、汽機
    車駕駛人酒後生理協調平衡檢測紀錄表、證號查詢汽車駕駛
    人、車輛詳細資料報表、執勤警員職務報告及苗栗縣警察局
    舉發違反道路交通管理事件通知單（酒駕部分）各1 份等附
    卷可稽，足認被告於檢察事務官詢問時及本院審理時之自白
    與事實相符，堪予採信。綜上，本件被告公共危險犯行，事
    證明確，堪以認定，應依法論科。
三、核被告所為，係犯刑法第185 條之3 之公共危險罪。被告前
    因公共危險案件，於100 年3 月28日，經本院以100 年度苗
    交簡字第100 號判處有期徒刑4 月確定，於100 年5 月30日
    易科罰金執行完畢，有臺灣苗栗地方法院檢察署刑案資料查
    註紀錄表及臺灣高等法院被告前案紀錄表各1 份在卷可按，
    其於受徒刑之執行完畢後，5 年以內故意再犯本案有期徒刑
    以上之罪，為累犯，應依刑法第47條第1 項規定加重其刑。
四、爰審酌被告雖當庭表示懺悔，表示罹有憂鬱症，經濟壓力巨
    大，每月需償還貸款，奉養高齡母親，並支付家中生活費用
    ，兒子剛退伍尚無工作，女兒也還在找工作，當日係因承辦
    業務有突破，一時高興之餘多喝幾杯等語，請求從輕量刑，
    選任辯護人亦以被告除3 次酒後駕車外，並無其他重大犯罪
    ，本件雖有過錯，但並未發生交通事故，亦未造成人員傷亡
    或財產損失，犯罪後坦認犯行，未造成司法資源浪費，復有
    憂鬱症等語，為其辯護，並提出被告任職之國寶人壽保險股
    份有限公司員工職務證明書、衛生署苗栗醫院診斷證明書、
    大千醫院南勢分院乙種診斷證明書、放款客戶往來明細、戶
    口名簿及其岳父衛生署苗栗醫院診斷證明書為證。然被告前
    於89年、96年及100 年3 月間，即曾因3 度違反刑法第185
    條之3 規定，分別經本院判處有期徒刑及拘役不等之刑度，
    且其前次犯行，業經本院判處有期徒刑4 月，此觀之卷附臺
    灣苗栗地方法院檢察署刑案資料查註紀錄表及臺灣高等法院
    被告前案紀錄表各1 份自明，足見其對於飲酒之後，酒精濃
    度超出一定標準後，不得駕駛動力交通工具之法律規範，知
    之甚稔；又被告雖未肇事，但其業已第4 度酒駕，且係逆向
    行駛於苗栗市○○○道中正路，危險性甚高；再觀之卷附被
    告衛生署苗栗醫院診斷證明書記載，被告係因長期工作壓力
    及憂鬱失眠情形，而有斷續飲酒行為，且依其於審理時所述
    及刑事答辯狀所載，本件係為慶賀順利突破工作艱難之處而
    飲酒，顯無任何足以認定正當或堪憫之事由；復依其所提出
    之戶口名簿所載，被告之母係與其兄弟徐傳勳、徐傳繁及徐
    傳南，共同設籍於苗栗縣公館鄉中義村2 鄰中義55號，同戶
    尚有弟妹陳美玲及姪子、姪女同住，核無必須被告獨力照顧
    之情形，況與被告共同設籍於苗栗縣公館鄉○○村○○鄰○○
    街127 號之子女，均已成年，亦有照顧及扶養其他年長家庭
    成員，並分攤家計之能力與義務，更遑論被告於警詢之時，
    雖坦認相關事實，然猶矢口辯稱尚未達到不能安全駕駛之程
    度等語。茲參酌上情及其犯罪動機、目的、手段、犯罪時所
    受之刺激及被告犯罪後之態度等一切情狀，認檢察官所求處
    之刑度有期徒刑7 月，並無不當，量處如主文所示之刑。
據上論斷，應依刑事訴訟法第284 條之1 、第273 條之1 第1 項
、第299 條第1 項前段，刑法第185 條之3 、第47條第1 項，刑
法施行法第1 條之1 ，判決如主文。
本案經檢察官黃智勇到庭執行職務。
中    華    民    國   100    年    10    月    19    日
                  刑事第一庭    法  官  梁晉嘉
以上正本證明與原本無異。
如不服本判決應於收受判決後10日內向本院提出上訴書狀，並應
應敘述具體理由。其未敘述上訴理由者，應於上訴期間屆滿後20
日內向本院補提理由書(均須按他造當事人之人數附繕本)「切勿
逕送上級法院」。
                                書記官  楊佳紋
中    華    民    國   100    年    10    月    19    日
中華民國刑法第185條之3
服用毒品、麻醉藥品、酒類或其他相類之物，不能安全駕駛動力
交通工具而駕駛者，處 1 年以下有期徒刑、拘役或科或併科 15
萬元以下罰金。